最高法院刑事判決　　　　　　　　　　　　　　　八十七年度台上字第二二三○號
　　上　訴　人　甲○○
右上訴人因殺人案件，不服台灣高等法院高雄分院中華民國八十七年五月五日第二審
判決（八十七年度上重訴字第九號，起訴案號：台灣高雄地方法院檢察署八十年度偵
字第一九九五五號、八十二年度偵緝字第二二九號），提起上訴，本院判決如左：
    主  文
上訴駁回。
    理  由
本件原判決引用第一審判決書記載之事實，認定上訴人甲○○於民國七十九年、八十
年間在高雄市○○區○○路新民市場以小貨車販賣豬肉，同案被告林雪英（第一審通
緝中）於七十九年十一月間，因經常向其購買豬肉而認識，並於八十年一月間以每月
新台幣（下同）五千元之代價，於工作空閒時受僱幫忙照顧肉攤及送肉之工作，且雙
方於八十年四月起在上訴人之高雄市○○街五樓居所發生性關係（此部分未據告訴）
。林雪英於八十四年八月下旬某日離家出走，於同年九月上旬某日，經其夫陳太平至
上訴人上開租處尋獲，陳太平大罵上訴人，要求不可再與林雪英來往，並將林雪英帶
回。上訴人因而懷恨在心，而與林雪英基於共同殺人之犯意聯絡，於同年十一月四日
九時許，林雪英趁其夫正在睡覺之際，自其高雄市○○區○○路三七○巷三十九號二
樓住處外出，並將其住處大門鑰匙一把及地下室車庫遙控器一只交給上訴人，上訴人
隨後再由該大樓車庫潛入，持其所有賣豬肉所用長約二十公分之菜刀一把，進入陳太
平二樓住處，見陳太平正在臥室熟睡中，以該把菜刀砍向陳太平頸部，致陳太平受頸
部砍裂傷約十三點零×三點零×三點五公分，傷及頸部靜、動與頸椎骨部分砍裂
，因外傷性失血過多當場死亡。上訴人行兇後，即持該把刀，從車庫離去，嗣將該把
刀丟棄於不詳之空地後逃逸，至八十六年九月十四日始經通緝歸案等情，係以上開事
實，業據上訴人對其自身之犯行坦承不諱，並引用第一審判決所載之理由，說明依現
場照片所示，被害人陳太平陳屍房間床舖及枕頭均沾大量血跡，牆壁亦有噴灑留下及
地上有多處血漬痕跡，而被害人頸部被砍一刀，深三、五公分，傷及頸部靜、動
並頸椎骨部分砍裂之事實，有驗斷書在卷可稽，故被害人係躺在床上睡覺時，遭上訴
人砍殺頸部後猛然站起，致血跡噴在牆壁及直接滴在地上，再移數步倒地等情，應堪
認定。又被害人受有如事實欄所載之刀傷，及因外傷性失血過多死亡，亦經檢察官督
同法醫師相驗屬實，制有勘驗筆錄、相驗屍體證明書、驗斷書在卷可憑。而長刀對人
體具有殺傷力，上訴人持該長刀砍殺被害人頸部之要害，損及頸部靜及動，砍裂
頸椎骨部分，足見用力之猛、殺意之堅，欲置被害人於死地，確有殺人之犯意已臻明
確，犯行足堪認定，為其所憑之證據及認定之理由。而以上訴人所辯其係尾隨被害人
進入被害人之房屋，其未與林雪英發生性關係及因被害人多次騷擾，始起意殺被害人
等語，如何不足採，於補充理由內詳予指駁及說明。並就第一審判決認定共同被告林
雪英與上訴人有犯意聯絡，提供其住處大門鑰匙及地下室車庫遙控器交上訴人以便行
兇，尚非無因，詳予論述。因認第一審以上訴人所為，係犯刑法第二百七十一條第一
項之殺人罪，其與同案被告林雪英間有犯意聯絡、行為分擔，均為共同正犯；審酌上
訴人犯罪之原因、手段，犯後逃亡近六年之久，惡性非輕，及其與被害人父母達成民
事和解，賠償一百萬元等一切情狀，適用刑法第二十八條、第二百七十一條第一項、
第三十七條第一項，量處上訴人無期徒刑，褫奪公權終身，復說明上訴人犯罪所用之
兇刀一把，雖為上訴人所有，但未扣案，為免日後執行困難，不予宣告沒收，為無不
合，予以維持，駁回上訴人在原審之上訴，經核於法尚無違誤。上訴意旨猶執陳詞，
謂其因與被害人理論，發生口角，一時失去理智，才鑄成大錯，整件事情，為其一人
所為及因時間久遠，供述案發之時間錯誤云云，就原審採證認事之職權行使，任意指
摘，難認有理由，上訴應予駁回。
據上論結，應依刑事訴訟法第三百九十六條第一項，判決如主文。
中      華      民      國    八十七    年      六      月    二十五    日
                              最高法院刑事第三庭
                                  審判長法官  蔡  詩  文
                                        法官  莊  登  照
                                        法官  洪  明  輝
                                        法官  蔡  清  遊
                                        法官  張  清  埤
      右正本證明與原本無異
                                              書  記  官
中      華      民      國    八十七    年      七      月      一      日
